【裁判字號】    97,聲,2478
【裁判日期】    970624
【裁判案由】    定其應執行刑
【裁判全文】
臺灣板橋地方法院刑事裁定              97年度聲字第2478號
聲  請  人  臺灣板橋地方法院檢察署檢察官
受  刑  人  甲○○原名：何世.
上列聲請人因對受刑人數罪併罰有2 裁判以上，聲請定其應執行
之刑（97年度執聲字第1184號），本院裁定如下：
    主  文
甲○○因犯如附表所示各罪所處之刑，應執行有期徒刑貳年貳月
，併科罰金新臺幣拾萬元；罰金如易服勞役，以新臺幣壹仟元折
算壹日。
    理  由
一、按現行刑法第2 條第1 項規定：「行為後法律有變更者，適
    用行為時之法律。但行為後之法律有利於行為人者，適用最
    有利於行為人之法律」。此條規定係規範行為後法律變更所
    生新舊法律比較適用之準據法，本身不生新舊法比較問題，
    於新法施行後，應一律適用新法第2 條第1 項規定，為「從
    舊從輕」比較。是查，本件聲請定受刑人甲○○應執行之刑
    案件，就刑法第51條第5 款關於有期徒刑定應執行刑之規定
    ，業於民國（下同）94年2 月2 日修正公布，並定自95年7
    月1 日起施行。修正前刑法第51條規定：「數罪併罰，分別
    宣告其罪之刑，依左列各款定其應執行者」，其中第5 款規
    定：「宣告多數有期徒刑者，於各刑中之最長期以上，各刑
    合併之刑期以下，定其刑期。但不得逾20年」；修正後刑法
    第51條第5 款為：「宣告多數有期徒刑者，於各刑中之最長
    期以上，各刑合併之刑期以下，定其刑期。但不得逾30年」
    。比較結果，修正後刑法規定並非較有利於本件受刑人，是
    依刑法第2 條第1 項前段，仍應依修正前刑法第51條第5 款
    規定，定其應執行之刑。
二、再按法律上屬於自由裁量之事項，有其外部性界限及內部性
    界限，並非概無拘束。依據法律之具體規定，法院應在其範
    圍選擇為適當之裁判者，為外部性界限；而法院為裁判時，
    應考量法律之目的及法律秩序之理念所在者，為內部性界限
    。法院為裁判時，二者均不得有所踰越。在數罪併罰，有2
    裁判以上，定其應執行之刑之案件，法院所為刑之酌定，固
    屬自由裁量之事項，然仍應受前揭外部性界限及內部性界限
    之拘束（最高法院80年度臺非字第473 號判例要旨參照）。
三、查受刑人甲○○因犯如附表所示恐嚇取財、妨害自由、槍砲
    彈藥刀械管制條例等4 罪，均經法院判決科刑確定在案，詳
    如附表所示；其中附表編號3 所列槍砲彈藥刀械管制條例罪
    ，關於併科罰金部分，經臺灣高等法院以96年度上重訴字第
    51號原判決，就受刑人行為時及行為後之修正前、後刑法規
    定比較結果，因認修正後刑法關於罰金如易服勞役之折算標
    準最有利於受刑人，是據修正後刑法第42條第3 項規定，諭
    知罰金如易服勞役，以新臺幣1,000 元折算1 日之標準；又
    ，附表編號1 、2 、3 所列各罪，嗣經臺灣高等法院以96年
    9 月13日96年聲減字第3213號裁定均准予減刑，並定其應執
    行有期徒刑為1 年6 月，然就附表編號3 之罪併科罰金部分
    ，則依95年7 月1 日修正施行前刑法第42條，諭知罰金如易
    服勞役，以新臺幣900 元即銀元300 元折算1 日。茲聲請人
    以本院為附表各該案犯罪事實最後判決之法院，聲請定其應
    執行之刑，本院審核無誤，復參據前揭所述，酌定受刑人應
    執行有期徒刑為2 年2 月，併科罰金新臺幣100,000 元，並
    依95年7 月1 日修正施行之刑法第42條第3 項規定，諭知罰
    金如易服勞役，以新臺幣1,000 元折算1 日（本院按：附表
    編號3 、4 所示之臺灣高等法院96年上重訴字第51號、臺灣
    板橋地方法院96年訴字第3126號等原判決，就受刑人併科罰
    金部分，罰金如易服勞役，各均依95年7 月1 日修正施行之
    刑法第42條第3 項，諭知同一折算標準，即以新臺幣1,000
    元折算1 日，故本件聲請關於受刑人併科罰金部分，亦依同
    上規定，諭知罰金之易刑折算標準，附此敘明）
四、依刑事訴訟法第477 條第1 項，刑法第2 條第1 項、95年7
    月1 日修正施行之刑法第42條第3 項、95年7 月1 日修正施
    行前之刑法第51條第5 款、第7 款，裁定如主文。
中    華    民    國    97    年    6     月    24    日
                        刑事第5 庭法  官  黎錦福
上列正本證明與原本無異。
如不服本裁定，應於裁定送達後5 日內敘明抗告理由，向本院提
出抗告狀。
                                  書記官  蔡麗春
中    華    民    國    97    年    6     月    24    日
附表：
┌────────┬───────┬───────┬────────┬────────┐
│ 編          號 │      1       │      2       │       3        │      4         │
├────────┼───────┼───────┼────────┼────────┤
│ 罪          名 │   恐嚇取財   │  妨害自由    │槍砲彈藥刀械管制│槍砲彈藥刀械管制│
│                │              │              │條例            │條例            │
├────────┼───────┼───────┼────────┼────────┤
│ 宣    告    刑 │有期徒刑6 月  │有期徒刑5 月  │ 有期徒刑9 月， │ 有期徒刑9 月， │
│                │(減刑後之刑度)│(減刑後之刑度)│ 併科罰金新臺幣 │ 併科罰金新臺幣 │
│                │              │              │ 45,000元       │ 75,000元       │
│                │              │              │ (減刑後之刑度) │ (減刑後之刑度) │
├────────┼───────┼───────┼────────┼────────┤
│ 犯  罪  日  期 │93年7月底某日 │92年7、8月    │93年8月中旬某日 │90、91年間某日  │
├────────┼───────┼───────┼────────┼────────┤
│ 偵  查  機  關 │板橋地檢署    │板橋地檢署    │桃園地檢署      │板橋地檢署      │
│ 年  度  案  號 │93偵15337號   │93偵15337號   │93偵15337號     │96偵18140號     │
├───┬────┼───────┼───────┼────────┼────────┤
│      │法    院│臺灣高等法院  │臺灣高等法院  │臺灣高等法院    │臺灣板橋地方法院│
│最  後├────┼───────┼───────┼────────┼────────┤
│      │案    號│95上重訴51號  │95上重訴51號  │95上重訴51號    │96訴3126號      │
│事實審├────┼───────┼───────┼────────┼────────┤
│      │判決日期│96年1月12日   │96年1月12日   │96年1月12日     │96年12月31日    │
├───┼────┼───────┼───────┼────────┼────────┤
│      │法    院│   最高法院   │   最高法院   │    最高法院    │臺灣板橋地方法院│
│確  定├────┼───────┼───────┼────────┼────────┤
│      │案    號│96台上1954號  │96台上1954號  │96台上1954號    │96訴3126號      │
│判  決├────┼───────┼───────┼────────┼────────┤
│      │判    決│96年4月12日   │96年4月12日   │96年4月12日     │97年2月4日      │
│      │確定日期│              │              │                │                │
├───┴────┼───────┼───────┼────────┼────────┤
│備            註│板橋地檢署    │板橋地檢署    │板橋地檢署      │板橋地檢署      │
│                │96執減更7247號│96執減更7247號│96執減更7247號、│97執7896號      │
│                │              │              │96執減更7247號之│                │
│                │              │              │1(併科罰金新臺幣│                │
│                │              │              │45,000元，已於97│                │
│                │              │              │年4月30日繳清)  │                │
└────────┴───────┴───────┴────────┴────────┘


司法院資訊處製作；財團法人民間司法改革基金會備份。
